臺灣彰化地方法院刑事判決　　　　　　 100年度訴字第712號
公　訴　人　臺灣彰化地方法院檢察署檢察官
被　　　告　李火材
上列被告因違反毒品危害防制條例案件，經檢察官提起公訴（
100年度毒偵字第268號），本院依簡式審判程序判決如下：
    主  文
李火材施用第一級毒品，累犯，處有期徒刑拾月；又施用第二級
毒品，累犯，處有期徒刑伍月。應執行有期徒刑壹年。
    犯罪事實
一、李火材前曾於民國87年間因施用毒品案件，經送執行觀察、
    勒戒後，認無繼續施用毒品之傾向，於87年11月25日執行完
    畢釋放，並由本院以87年度訴緝字第59號判決免刑確定；89
    年間復因施用毒品案件，經送觀察、勒戒後，因認有繼續施
    用毒品之傾向，再經本院以89年度毒聲字第930 號裁定送戒
    治處所施以強制戒治1 年，嗣因執行成效經評定為合格，復
    經本院以89年度毒聲字第3559號裁定停止戒治，而於89年9
    月7 日停止戒治出監，所餘戒治期間付保護管束，並於90年
    2 月19日保護管束期滿未經撤銷而視為執行完畢（同次犯行
    並經檢察官提起公訴，繼由本院以89年度訴字第448 號各判
    處有期徒刑9 月、4 月，應執行有期徒刑1 年確定）；復於
    91年間因施用毒品案件，經本院以92年度訴字第85號判處有
    期徒刑8 月確定。復於94年間，因施用第一級毒品案件，經
    本院以94年度訴字第1644號判處有期徒刑1 年2 月確定（第
    1 案）；同年間，另因竊盜案件，經本院以95年度簡字第19
    號判處拘役60日，嗣經減刑為拘役30日（第2 案）；又於95
    年間，因施用第一級毒品案件，經本院以95年度訴字第709
    號判處有期徒刑1 年確定，嗣經減刑為有期徒刑6 月確定（
    第3 案），上開三罪接續執行，於96年9 月5 日縮短刑期執
    行完畢出監【因此於本件構成累犯】。其後又於97年間因施
    用第一級毒品案件，經本院以97年度訴字第538 號判處有期
    徒刑8 月確定（第4 案），又因施用第一級毒品案件，經本
    院以97年度訴字第890 號判處有期徒刑8 月、9 月，應執行
    有期徒刑1 年4 月確定（第5 案）；再因施用第一級毒品案
    件，經本院以97年度訴字第1424號判處有期徒刑10月確定（
    第6 案），上開4 、5 、6 案嗣經本院以97年度聲字第1954
    號裁定定其應執行有期徒刑2 年6 月確定，入監服刑後，於
    99年3 月24日假釋出監並付保護管束（原定至99年10月24日
    保護管束期滿，惟再犯本案後，假釋可能遭撤銷）。
二、李火材猶不知悔改，復基於施用第一級毒品海洛因之犯意，
    於99年10月6 日15時許，在其位於彰化縣彰化市○○里○○
    ○街174 號住處，以將海洛因摻水稀釋後置於針筒再注射至
    體內之方式，施用第一級毒品海洛因1 次。約隔2 、3 個小
    時後，又基於施用第二級毒品甲基安非他命之犯意，以將甲
    基安非他命置於鋁箔紙點火燒烤成煙霧狀後再吸入體內之方
    式，施用第二級毒品甲基安非他命1 次。嗣於同年99年10月
    9 日14時36分許，因屬毒品列管人口，至警局接受採尿，經
    警對其採尿送驗後，結果呈現嗎啡及甲基安非他命之陽性反
    應，而查悉上情。
三、案經彰化縣警察局彰化分局報請臺灣彰化地方法院檢察署檢
    察官偵查起訴。
    理  由
一、本件被告李火材所犯係死刑、無期徒刑、最輕本刑為3年以
    上有期徒刑以外之罪，其於準備程序就前揭被訴事實為有罪
    之陳述，經受命法官告知簡式審判程序之旨，並聽取其與公
    訴人之意見後，本院認無不得或不宜改依簡式審判程序進行
    之處，爰依刑事訴訟法第273條之1第1項、第284條之1，裁
    定本案由受命法官獨任進行簡式審判程序，合先敘明。
二、上開犯罪事實，有下列證據可資證明：
    (一)彰化縣警察局彰化分局應受尿液採驗人尿液檢體採集送
        驗紀錄表。
    (二)詮昕科技股份有限公司濫用藥物尿液檢驗報告。
    (三)臺灣高等法院被告前案紀錄表，及偵卷所附刑案資料查
        註紀錄表。
    (四)被告於警詢、偵訊及本院審理時之自白。
三、論罪科刑：
    (一)按毒品危害防制條例於92年7月9日修正公布，自93年1
        月9日施行，其中第20條、第23條將施用毒品之刑事處
        遇程序，區分為「初犯」及「5年內再犯」、「5年後再
        犯」。依其立法理由之說明：「初犯」，經觀察、勒戒
        或強制戒治後，應為不起訴處分或不付審理之裁定；經
        觀察、勒戒或強制戒治執行完畢釋放後，「5年內再犯
        」者，因其再犯率甚高，原實施之觀察、勒戒及強制戒
        治既已無法收其實效，爰依法追訴或裁定交付審理。至
        於經觀察、勒戒或強制戒治執行完畢釋放後，「5年後
        再犯」者，前所實施之觀察、勒戒或強制戒治已足以遮
        斷其施用毒品之毒癮，為期自新及協助其斷除毒癮，仍
        適用「初犯」規定，先經觀察、勒戒或強制戒治之程序
        。從而依修正後之規定，僅限於「初犯」及「5年後再
        犯」二種情形，始應先經觀察、勒戒或強制戒治程序。
        倘被告於5年內已再犯，經依法追訴處罰，縱其第3次（
        或第3次以上）再度施用毒品之時間，在初犯經觀察、
        勒戒或強制戒治執行完畢釋放5年以後，已不合於「5年
        後再犯」之規定，且因已於「5年內再犯」，顯見其再
        犯率甚高，原實施觀察、勒戒或強制戒治，已無法收其
        實效，即應依該條例第10條處罰（最高法院95年第7次
        及97年第5次刑事庭會議決議參照）。查本件被告前因
        施用毒品案件，經送觀察勒戒執行完畢釋放後5年內，
        仍因施用毒品犯行而遭訴追、判刑（參見犯罪事實欄所
        載），是本件被告並不合於「5年後再犯」之規定，揆
        諸上開說明，被告所為已符合毒品危害防制條第23 條
        第2項之所定之追訴要件，並無「初犯」規定之適用，
        自毋須再重新施予觀察、勒戒之處遇程序，而應直接訴
        追處罰。
    (二)核被告所為，係犯毒品危害防制條例第10條第1項之施用
        第一級毒品罪，及同條第2項之施用第二級毒品罪。被
        告於施用前持有第一、二級毒品之低度行為，應為施用
        之高度行為所吸收，不另論罪。被告所犯前揭2罪，犯
        意各別，行為互殊，應分論併罰。
    (三)被告前於94年間，因施用第一級毒品案件，經本院以94
        年度訴字第1644號判處有期徒刑1年2月確定（第1案）
        ；並於同年間，因竊盜案件，經本院以95年度簡字第19
        號判決判處拘役60日，嗣經減刑為拘役30日（第2案）
        ；又於95年間，因施用第一級毒品案件，經本院以95年
        度訴字第709號判處有期徒刑1年確定，嗣經減刑為有期
        徒刑6 月確定（第3 案），上開三罪接續執行，已於96
        年9 月5 日縮短刑期執行完畢出監等情，有臺灣高等法
        院被告前案紀錄表，及偵卷所附刑案資料查註紀錄表在
        卷可參。其於上開案件執行完畢後5 年以內故意再犯本
        件有期徒刑刑以上之2 罪，均為累犯，應各依刑法第47
        條第1 項之規定，加重其刑。
    (四)爰審酌被告前有施用毒品之前科，復曾執行觀察勒戒及
        強制戒治之處分，及多次因施用毒品案件入獄服刑，猶
        未能戒除毒癮，而再為本件施用毒品之犯行，尚乏禁絕
        毒害之決心，惟其於本院審理時尚能坦認犯行，頗有悔
        悟之心，暨審酌被告之智識程度、素行紀錄等一切情狀
        ，量處如主文所示之刑，並定其應執行之刑，以資儆懲
        。
四、如不服本判決應於收受判決後10日內向本院提出上訴書狀，
    並應敘述具體理由。其未敘述上訴理由者，應於上訴期間屆
    滿後20日內向本院補提理由書（須附繕本），切勿逕送上級
    法院。
據上論斷，應依刑事訴訟法第273條之1第1項、第299條第1項前
段、第310條之2、第454條第1項，毒品危害防制條例第10條第1
項、第2項，刑法第11條前段、第47條第1項、第51條第5款，判
決如主文。
本案經檢察官賴志盛到庭執行職務。
中    華    民    國  100     年    9     月    15    日
                  刑事第七庭      法  官  黃玉齡
以上正本證明與原本無異。
如不服本判決，應於收受判決後10日內向本院提出上訴書狀，並
應敘述具體理由；其未敘述上訴理由者，應於上訴期間屆滿後20
日內向本院補提理由書（均須按他造當事人之人數附繕本「切勿
逕送上級法院」）。
中    華    民    國  100     年    9     月    15    日
                                  書記官  黃鏽金
附錄論罪科刑法條：
毒品危害防制條例第10條
施用第一級毒品者，處 6 月以上 5 年以下有期徒刑。
施用第二級毒品者，處 3 年以下有期徒刑。